【裁判字號】    94,上易,535
【裁判日期】    950104
【裁判案由】    妨害家庭
【裁判全文】
臺灣高等法院臺南分院刑事判決
                                94年度上易字第535號  Ａ
上  訴  人  臺灣臺南地方法院檢察署檢察官
被      告  乙○○
被      告  甲○○
上列上訴人因被告妨害家庭案件，不服臺灣臺南地方法院94年度
易字第703號，中華民國94年9月20日第一審判決（起訴案號：臺
灣地方法院檢察署94年度偵字第8453號），提起上訴，本院判決
如下：
    主  文
上訴駁回。
    事  實
一、乙○○係丙○○之夫，為有配偶之人。甲○○亦明知乙○○
    為有配偶之人，渠等竟基於概括之犯意，自民國85年間起，
    至93年間止，連續在台南縣、市旅社相、通姦多次。嗣於93
    年12月22日，甲○○產下一子李晏碩，丙○○始知上情。
二、案經丙○○訴請臺灣臺南地方法院檢察署檢察官偵查起訴。
    理  由
一、上揭事實，業據被告乙○○於偵查及原審審理中表示認罪(
    原審卷第12頁)，惟被告甲○○辯稱不知乙○○已婚，才與
    其發生性關係生子等語。惟查證人詹秀珍證稱: 「93年間接
    過被告甲○○打來的話3次, 我問她是誰她都不說，……我
    就把乙○○家裏電話號碼給她，之後告訴人曾提及家裏接過
    騷擾電話，……第二次甲○○又打電話來問乙○○的電話，
    我請她留下電話和姓名，但她不告訴我，第三次她說要找乙○○，……她又說要請我先生聽電話，我聽到我先生說：要
    什麼奶粉錢……」，證人李敏郎證稱：「半年前她打電話來
    我家，告訴我她有乙○○的小孩，要找乙○○拿奶粉錢，我
    問她是誰，她只說她姓王，我告訴她乙○○是有家室的人，
    她沒有特別反應，說她和乙○○在一起十多年了。……」（
    均見偵975卷第15頁），如果被告甲○○以為乙○○單身，
    則被告甲○○打電話去乙○○哥哥家，何須隱藏身份？不敢
    表示自己是乙○○女友？可見被告甲○○應知乙○○已婚且
    未離婚，告訴人證稱：「八十幾年間，因為甲○○在收費站
    工作，乙○○在國道四隊，有一次收費站小姐和國道四隊員
    警相約一起開好幾台私家車去去玩，甲○○坐在我們車上，
    車上有我、乙○○和我二個女兒，所以我認為甲○○已知乙○○是有家室的人。」（見偵975卷第23頁），被告甲○○
    自承：「八十二年間認識，八十五年底發生性行為，因為當
    時他告訴我己離婚，不久發現他騙我，就分開，九十年底我
    又遇到他，他告訴我已離婚，我才又開始跟他交往。」（見
    發查230卷第22頁），甲○○既知乙○○原已婚，則乙○○
    是否離婚應予查證且甲○○既知乙○○大哥家電話，則可輕
    易打聽乙○○確否離婚，其不此之為，貿然與乙○○發生性
    關係而產子，應認有相姦之故意，所辯應不足採，甲○○與
    被告乙○○生子李晏碩之情，復有戶口名簿一紙在卷可憑，
    被告等犯行應堪認定。
二、核被告乙○○所為係犯刑法第239條前段之通姦罪；被告甲○○所為係犯同法第239條後段之相姦罪。被告二人先後多
    次犯行，時間緊接，觸犯構成要件相同之罪名，顯均係基於
    概括犯意為之，為連續犯，應分別論以一罪，並均加重其刑
    。
三、原審因予適用刑法第239條，並審酌被告二人犯罪動機、手
    段、對告訴人造成之苦痛及尚未與告訴人達成民事和解等一
    切情狀，分別量處乙○○有期徒刑四月及甲○○有期徒刑三
    月，並諭知易科罰金折算標準，本院核其認事用法，俱無不
    合，量刑亦稱允當，公訴人上訴意旨，指摘原判決量刑過輕
    ，為無理由，應予駁回。
據上論斷，應依刑事訴訟法第368條，判決如主文。
本案經檢察官趙中岳到庭執行職務。
中    華    民    國    95    年    1     月    4     日
                  刑事第三庭    審判長法  官  陳義仲
                                      法  官  宋明蒼
                                      法  官  楊子莊
以上正本證明與原本無異。
不得上訴。
                                      書記官  王全龍
中    華    民    國    95    年    1     月    5     日
附錄法條：
中華民國刑法第239條(通姦罪)
有配偶而與人通姦者，處1年以下有期徒刑。其相姦者亦同。


司法院資訊處製作；財團法人民間司法改革基金會備份。
